【裁判字號】    97,交訴,102
【裁判日期】    970630
【裁判案由】    公共危險等
【裁判全文】
臺灣臺中地方法院刑事判決             97年度交訴字第102號
公  訴  人  臺灣臺中地方法院檢察署檢察官
被      告  甲○○
上列被告因公共危險等案件，經檢察官提起公訴（96年度偵字第
27271號），本院判決如下：
    主    文
甲○○因過失傷害人，處有期徒刑參月，又駕駛動力交通工具肇
事，致人受傷而逃逸，處有期徒刑柒月，應執行有期徒刑捌月，
緩刑參年，緩刑期內付保護管束。
    犯罪事實
一、甲○○於民國96年9月30日下午，騎乘車牌號碼Ｇ5Ｊ—838
    號重型機車之動力交通工具，由臺中市○○路沿榮華街右轉
    漢口路往柳陽東路方向行駛，於同日18時許，行經漢口路與
    榮華街時，適有乙○○步行沿行人穿越道欲橫越漢口路，甲
    ○○本應注意車前狀況及暫停讓行人先行通過。且依當時天
    候晴、日間自然光線、路面乾燥無缺陷、道路亦無障礙物、
    視距良好，並無不能注意之情事，竟疏未注意而貿然前行，
    致其所駕駛之機車車頭撞及乙○○之身體，乙○○因而倒地
    並受有顏面、左肘、左下肢多處擦挫傷之傷害。又甲○○在
    肇事後，竟未報警處理或採取救護及其他必要措施，逕駕車
    逃逸，經目擊者卓子敬記下車牌號碼，為警循線查獲。
二、案經乙○○訴由臺中市警察局第二分局報請臺灣臺中地方法
    院檢察署檢察官偵查起訴。
    理    由
一、按證人乙○○、卓子敬二人於偵查中之供述，係被告以外之
    人於審判外之陳述，兩造於本院調查證據時，知有不得為證
    據之情形，而未於言詞辯論終結前聲明異議，視為同意作為
    證據，且本院審酌其二人已具結在卷，並無不適當之情形，
    得作為本案之證據，合先敘明。訊據被告甲○○雖坦承於前
    揭時、地駕駛機車，撞傷告訴人乙○○之事實，惟矢口否認
    有何肇事逃逸之事實，辯稱，發生車禍後，伊下車要看，與
    告訴人同行之男性友人，要打伊頭，伊才跑云云，惟查，被
    告有前揭犯行，業經證人即告訴人乙○○於偵查中指訴，及
    證人卓子敬於偵查中證述在卷，被告所辯顯非可採，此外，
    復有道路交通事故現場圖、調查報告表（一）、（二）各1
    份及現場照片22張在卷足資佐證。按汽車行駛時，駕駛人應
    注意車前狀況，並隨時採取必要之安全措施，又汽車行經行
    人穿越道，遇有行人穿越時，無論有無交通指揮人員指揮或
    號誌指示，均應暫停讓行人先行通過。道路交通安全規則第
    94條第3項前段及第103條第2項分別訂有明文。被告騎車自
    應注意上開規定。而依卷附道路交通事故調查報告表所載，
    當時天候為晴、日間自然光線、路面乾燥、無缺陷、亦無障
    礙物，並無不能注意之情形，被告竟疏未注意及此，於行經
    上開路段時，未注意車前狀況，即貿然前行，致煞避不及，
    與告訴人乙○○發生碰撞而肇事，其有過失甚為顯然。再告
    訴人因受被告所騎車輛碰撞而受有前揭傷害，有告訴人提出
    之診斷證明書1紙在卷為憑，足認被告之過失行為與告訴人
    所受傷害間，具有相當因果關係。事證明確，被告罪行應堪
    認定。
二、核被告所為，係犯刑法284條第1項前段之過失傷害罪，及同
    法第185條之4之肇事逃逸罪。被告行經行人穿越道不依規定
    讓行人優先通行，因而致人受傷，道路交通管理處罰條例第
    八十六條第一項規定，加重其刑，行被告所犯前揭2罪，其
    犯意各別，罪名互殊，應分論併罰。爰審酌被告之素行，犯
    罪所生損害，及民事部分已與告訴人和解，犯後態度等一切
    情狀，量處如主文所示之刑，並定其應執行之刑，末查，被
    告未曾因故意犯罪受有期徒刑以上刑之宣告，有台灣高等法
    院被告前案紀錄表在卷可按，被告已與告訴人達成民事和解
    ，有本院調解筆錄在卷足稽，其經此教訓，當知警惕而無再
    犯之虞，本院綜核各情，所宣告之刑，認以暫不執行為適當
    ，併予宣告緩刑，且為使其緩刑期中知法守法，另宣告緩刑
    中付保護管束。
三、據上論斷，應依刑事訴訟法第二百九十九條第一項前段，道
    路交通管理處罰條例第八十六條第一項，刑法第二百八十四
    條第一項前段、第一百八十五條之四、第五十一條第五款、
    第七十四條第一項第一款、第九十三條第一項，刑法施行法
    第一條之一，判決如主文。
中    華    民    國    97    年    6     月    30    日
                  刑事第四庭    審判長法  官  林宜民
                                      法  官  許惠瑜
                                      法  官  林清鈞
上正本證明與原本無異。
如不服本判決，應於收受送達後10日內向本院提出上訴書狀（應
敘述具體理由並附繕本）。
上訴書狀如未敘述理由，應於上訴期間屆滿後20日內補提理由書
於本院。
                                書記官  陳貴卿
中    華    民    國    97    年    6     月    30    日
附錄論罪科刑法條
中華民國刑法第185條之4
駕駛動力交通工具肇事，致人死傷而逃逸者，處 6 月以上 5 年
以下有期徒刑。
中華民國刑法第284條第1項前段
因過失傷害人者，處 6 月以下有期徒刑、拘役或 5 百元以下罰
金。


司法院資訊處製作；財團法人民間司法改革基金會備份。
